臺灣高等法院高雄分院刑事裁定　　　　100年度交抗字第171號
抗　告　人
即受處分人　黃仁杰
上列抗告人因違反道路交通管理處罰條例事件聲明異議案件，不
服臺灣高雄地方法院中華民國100年5月19日裁定（99年度交聲字
第2879號），提起抗告，本院裁定如下：
    主  文
抗告駁回。
    理  由
一、抗告意旨略以：高雄市○○○街固為行人徒步區，然「車輛
    禁止進入」標誌並非設置在高雄市○○○街與中山一路交岔
    口處，「車輛禁止進入」標誌係設置在自高雄市○○○路進
    入玉竹二街約十公尺處，故禁制標誌以後之高雄市○○○街
    路段始為行人徒步區，自高雄市○○○路進入玉竹二街約十
    公尺路段應非屬徒步區。從而，抗告人即受處分人（下稱受
    處分人）黃仁杰於民國99年8 月11日下午2 時13分許，將ZC
    －2888號自小客車停放於自高雄市○○○路進入玉竹二街約
    十公尺路段，應無違規停車，原審駁回受處分人黃仁杰之異
    議即有不當。
二、按道路交通安全規則第112 條第1 項第15款規定，汽車停車
    時，停車時間、位置、方式及車種，如公路主管機關、市區
    道路主管機關或警察機關有特別規定時，應依其規定。又汽
    車駕駛人停車時，停車時間、位置、方式、車種不依規定者
    ，處600 元以上1,200 元以下罰鍰，道路交通管理處罰條例
    第56條第1 項第9 款亦定有明文。
三、經查：
    (一)受處分人黃仁杰之ZC－2888號自小客車於99年8 月11日下
      午2 時13分許停放在自高雄市○○○路進入玉竹二街約十
      公尺路段內，經高雄市政府警察局舉發停車時間未依規定
      ，而經交通部公路總局高雄區○○○○道路交通管理處罰
      條例第56條第1 項第9 款規定，裁處罰鍰新臺幣（下同）
      600 元之事實，有違反道路交通管理事件通知單、照片及
      違反道路交通管理事件裁決書附卷可稽，自堪以認定。
    (二)又高雄市○○○街為行人徒步區○○○○段為每日14時至
      22時，管制期間內禁止汽、機車通行及停放，有高雄市政
      府94年9 月2 日高市府交一字第0940043114號公告在卷可
      稽，且自高雄市○○○路進入玉竹二街約十公尺處亦設置
      「徒步區內14至22時禁止汽機車進入、停車」之禁制標誌
      （下稱系爭禁制標誌），復有現場照片足憑。
    (三)受處分人黃仁杰抗告意旨固以系爭禁制標誌係設置在自高
      雄市○○○路進入玉竹二街約十公尺處，故系爭禁制標誌
      以後路段始為行人徒步區，自高雄市○○○路進入玉竹二
      街約十公尺路段應非屬徒步區○○○○○道路交通標誌標
      線號誌設置規則第57條第5 款規定，禁制標誌設於距禁制
      事項之起點至100 公尺間適當之地點，足見禁制標誌設置
      地點非必為禁制事項之起點自明，是系爭禁制標誌設置在
      自高雄市○○○路進入玉竹二街約十公尺處，非謂系爭禁
      制標誌以後之高雄市○○○街路段始為行人徒步區。又依
      一般認知，所謂「行人徒步區」是指於一定路段範圍內圍
      設專供行人通行之區域，並禁止汽機車進入或堵塞，以利
      行人於該路段區域內通暢行走，且其範圍應係從「路口處
      」起即禁止任何車輛進入，尚不因徒步區內路面係以何材
      質舖設而有不同，況若謂自高雄市○○○路進入玉竹二街
      約十公尺處仍准許車輛停車，豈非形同允許車輛可於入口
      處阻礙行人進入高雄市○○○街徒步區路段？顯有違高雄
      市○○○街設定為行人徒步區之原意。至徒步區內路面係
      以何材質舖設並非重要，縱有不同材質路面呈現，客觀上
      亦不致令人誤認係區域標示之界線。再受處分人黃仁杰停
      車處固無紅線禁停標線，其實正是徒步區○○○路段、空
      間汽、機車均不得進入或停車之當然行政處置，自不得因
      無紅線標示即認可路邊停車。從而，受處分人上開告意旨
      即無可採。
四、據上論結，應依道路交通事件處理辦法第25條、刑事訴訟法
    第412 條，裁定如主文。
中    華    民    國    100   年    8     月    19    日
                    刑事第八庭  審判長法  官  洪兆隆
                                      法  官  張盛喜
                                      法  官  郭玫利
以上正本證明與原本無異。
不得再抗告。
中    華    民    國    100   年    8     月    19    日
                                      書記官  梁美姿